

Pablo Ezequiel Caero

Domicilio: Tomas Iriarte 1576, Benavidez, Tigre

Edad: 27

Teléfono / Celular: 03327413030 / 1163088646

E-mail: pablo ieme@hotmail.com, pcaero@tigre.gob.ar

DNI: 38.327.693

CUIL: 20 - 38327693 - 5 Estado Civil: Soltero

Mi objetivo es tener la oportunidad de ubicarme y asentarme en una empresa que me otorgue estabilidad laboral. También aplicar mis experiencias y conocimientos en las áreas administrativas y operativas de la empresa. Asimismo, crecer profesionalmente para el mejor desempeño de las funciones asignadas y poder finalizar mis estudios universitarios.



EXPERIENCIA



▶ Técnico

Municipalidad de Tigre Marzo de 2019 — Presente

Tigre forma parte del aglomerado urbano conocido como Gran Buenos Aires, ubicándose en la zona norte del mismo. El partido abarca la primera sección del Delta del Paraná y sus islas de baja altitud y otras localidades como Don Torcuato, Ricardo Rojas, El Talar, General Pacheco, Benavídez, Los Troncos del Talar, Dique Luján, Rincón de Milberg y Nordelta.

Teléfono: 4512-4443 Tipo de Trabajo: Full Time

- Mantenimiento y Supervisión de Equipos Informáticos, Reparación de Equipos
- Creación de Topologías de Red, Administración y Conocimiento en Redes Compartidas
- Sistemas Operativos, Instalación de Software y Seguridad en la Red, Ordenadores y Servidores

Administrador/Instalador de Redes

ROBRECON

Enero de 2011 – Diciembre 2016

ROBRECON es una pyme familiar que brinda internet inalámbrico de banda ancha en la ciudad de Benavidez y en el barrio las Tunas de Tigre.

Dirección: Tomas Iriarte 1576, Benavidez, Tigre

Teléfono: 1134381650 Tipo de Trabajo: Part Time

- 🖜 Configuración de Equipos Inalámbricos de Banda Ancha (Ubiquiti Networks) y Routers Wi-Fi
- Soporte Técnico de Redes Locales (LAN), Infraestructura en cableados de redes de datos
- Atención al Público, Manejo de Efectivo, Uso de Software Segure ISP

Emprendimiento Propio

Zeus LED Show Enero 2016 - Presente

Zeus LED Show es un servicio de animación dedicado al impacto visual con luces de LED RGB y trajes de robot.

Teléfono: 1163088646 (Pablo), 1153104284 (Cristian) Tipo de Trabajo: Eventual (Fines de semana en la noche)

- Diseño, fabricación y mantenimiento de trajes de robot LED
- Acróbata y animador en fiestas y presentaciones
- Atención al Público, Manejo de efectivo, Gestión de gastos, Edición de videos

Supervisor

Starbucks

Junio de 2013 – Marzo de 2019

Es una cadena internacional que vende café elaborado, bebidas calientes, y otras bebidas, además de bocadillos y algunos otros productos tales como tazas, termos y café en grano.

Dirección: Estación Mitre, Tigre

Teléfono: 1135191826 (Gte. Yisel Silva)

Tipo de Trabajo: Full Time

- Reclutamiento; Control de Inventarios; Liderazgo de equipo
- Asignación de horarios; Planes de acción; Elaboración de Informes
- Capacitación de personal en procedimientos, manipulación de alimentos, seguridad e higiene, puntos de venta y evaluaciones de conocimientos adquiridos.

EDUCACIÓN



▶ Instituto Ezequiel Martínez Estrada

Benavidez, Tigre 2007 - Abril 2009

▶ Instituto Marcos Sastre

Titulo Conseguido: Bachiller en Ciencias Sociales

Tigre

Abril 2009 - 2012

ESTUDIOS SUPERIORES Y APTITUDES



Estudios Superiores

• Ingeniería Mecánica

UTN Facultad Regional General Pacheco Nivel de estudios alcanzado: 3° Año

• Tecnicatura Universitaria en Programación

UTN Facultad Regional General Pacheco Nivel de estudios alcanzado: 2º Año (Actualmente Cursando)

Idiomas

- Inglés (Avanzado)
- Español (Nativo)

Cursos

Introducción a Redes Extensión UTN Facultad Regional General Pacheco Registro N°02018/19

Software

- Microsoft Word
- Microsoft Excel
- Visual Studio
- Visual Studio Code
- CodeBlocks
- SQL Managment Studio
- Wolfram Mathematica

Lenguajes

- C/C++
- C#
- SQL
- HTML
- CSS
- JS